【裁判字號】    95,訴,113
【裁判日期】    950331
【裁判案由】    毒品危害防制條例
【裁判全文】
臺灣臺中地方法院刑事判決               95年度訴字第113號
公  訴  人  台灣台中地方法院檢察署檢察官
被      告  甲○○
                    現另案於台灣台中女子監獄執行中
上列被告因違反毒品危害防制條例案件，經檢察官提起公訴（94
年度毒偵字第4867號），及同署檢察官移送併辦（95年度毒偵字
第661號），被告於準備程序中就被訴事實為有罪之陳述，受命
法官於聽取當事人之意見後，本院合議庭裁定由受命法官獨任進
行簡式審判程序，判決如下：
    主    文
甲○○連續施用第一級毒品，處有期徒刑拾月，扣案第一級毒品
海洛因貳包（其中壹包淨重零點壹貳公克，空包裝重零點參壹公
克；另壹包毛重拾貳點壹伍公克）沒收銷燬之，針筒壹支、橡皮
筋壹條沒收；又連續施用第二級毒品，處有期徒刑伍月。應執行
有期徒刑壹年貳月。扣案第一級毒品海洛因貳包（其中壹包淨重
零點壹貳公克，空包裝重零點參壹公克；另壹包毛重拾貳點壹伍
公克）沒收銷燬之，針筒壹支、橡皮筋壹條沒收。
    犯罪事實
一、甲○○前於民國90年間，因施用毒品案件，經本院裁定送台
    灣台中看守所附設勒戒所觀察、勒戒後，認有繼續施用毒品
    之傾向，再以裁定送強制戒治1年，於91年8月30日停止戒治
    所於戒治期間付保護管束，至91年11月18日戒治期滿；又於
    93年間，因施用毒品案件，經本院於94年6月9日以94年度訴
    字第275號判處有期徒刑9 月確定，現正執行中（不構成累
    犯）。詎甲○○於上開強制戒治執行完畢後5年內，復基於
    施用第一級毒品海洛因之概括犯意，自上開判決宣示後隔日
    之94年4月16日起至95年2月2日21時止，連續在台北縣三重
    市○○○路364巷54號4樓其住處，及台中市○○路610號租
    屋處，以針筒注射之方式，施用海洛因多次。另基於施用第
    二級毒品甲基安非他命之概括犯意，自上開判決宣示後隔日
    之94年4月16日起至95年2月3日15時為警採尿前96小時內某
    時，連續在不詳處所，以不詳方式，施用第二級毒品甲基安
    非他命多次。嗣分別為警於：(一)94年6月25日凌晨1時18分許
    ，在台中市○區○○路2段92號12樓「想入非非KTV酒店」內
    查獲，並扣得第一級毒品海洛因1包（淨重0.12公克，空包
    裝重0.31公克）及其所有供施用海洛因用之注射針筒1支、
    橡皮筋1條。(二)95年2月3日15時許，在其位於台中市○○路
    610 號租屋處查獲，並扣得第一級毒品海洛因1包（毛重
    12.15公克）。
二、案經台中市警察局第二分局報告台灣台中地方法院檢察署檢
    察官偵查起訴及移送併案辦理。
    理  由
一、上開犯罪事實，業據被告甲○○於本院行準備程序及審理中
    坦承不諱，且被告為警查獲後，經採集尿液分別送請中山醫
    學大學附設醫院及詮昕科技股份有限公司檢驗結果，均呈甲
    基安非他命及嗎啡陽性反應，有濫用藥物尿液檢驗報告2紙
    附卷足參（94年度毒偵字第4867號卷第8頁、本院卷第77頁
    ），另有海洛因2包及注射針筒1支、橡皮筋1條扣案可資佐
    證，其中94年6月25日扣得之海洛因經送法務部調查局鑑定
    結果，確含海洛因成分，淨重0.12公克，空包裝重0.31公克
    ，有該局調科壹字第120016724號鑑定報告在卷可按，被告
    復自承於95年2月3日被查獲之白色粉末確係第一級毒品海洛
    因，是被告自白施用毒品犯行堪予採信。又被告前於90年間
    ，因施用毒品案件，經本院裁定送台灣台中看守所附設勒戒
    所觀察、勒戒後，認有繼續施用毒品之傾向，再以裁定送強
    制戒治1年，於91年8月30日停止戒治所於戒治期間付保護管
    束，至91年11月18日戒治期滿，經台灣台中地方法院檢察署
    檢察官於92年3月11日以92年度戒毒偵字第14號不起訴處分
    確定等情，有台灣高等法院被告前案紀錄表、台灣台中地方
    法院檢察署刑案資料查註紀錄表等附卷可佐。被告於強制戒
    治執行完畢釋放後，5年內再犯施用毒品罪，事證明確，其
    犯行洵堪認定，自應依法論科。
二、核被告甲○○所為，係犯毒品危害防制條例第10條第1項之
    施用第一級毒品罪及同條第2項之施用第二級毒品罪。又被
    告因施用海洛因、甲基安非他命前之持有海洛因、甲基安非
    他命之低度行為，應為其施用之高度行為所吸收，均不另論
    罪。被告數次施用第一級毒品海洛因及第二級毒品甲基安非
    他命之行為，時間緊接，犯罪構成要件相同，顯係各基於概
    括之犯意反覆為之，均為連續犯，應各依刑法第56條之規定
    論以一罪，並依法加重其刑。被告所犯施用第一級毒品罪與
    施用第二級毒品罪，犯意各別，犯罪構成要件互殊，應予分
    論併罰。移送併辦部分與已起訴部分，有連續犯之裁判上一
    罪關係，本院自應就此部分併予審理。爰審酌被告經強制戒
    治之處遇措施後，猶未能深切體認毒品危害己身之鉅，及早
    謀求脫離毒害之道，反而於出所後伺機再犯，未見有何收斂
    、警惕之意，足徵被告依賴毒品至深，自有使其接受相當時
    期監禁以敦化性情之必要，惟念及被告於法院審理時尚能坦
    承犯行，且施用毒品固戕害個人健康至深，然就他人權益之
    侵害仍屬有限，及其犯罪目的、手段、智識程度等一切情狀
    ，就其所犯二罪分別量處如主文所示之刑，並定其應執行刑
    ，以示懲儆。扣案之第一級毒品海洛因2包（其中1包淨重0.
    12公克，空包裝重0.31公克；另1包毛重12.15公克，包裝袋
    已與毒品難以析離，與毒品同視），均係毒品危害防制條例
    第2條第2項第1款所定之第一級毒品，為違禁物，應依同條
    例第18條第1項前段之規定，沒收銷燬之。至扣案針筒1支、
    橡皮筋1條均為被告所有供施用海洛因所用之物，業據其供
    明在卷，爰依刑法第38條第1項第2款之規定，併予宣告沒收
    。
據上論斷，應依刑事訴訟法第273條之1第1項、第299條第1項前
段，毒品危害防制條例第10條第1項、第2項、第18條第1項前段
，刑法第11條、第56條、第51條第5款、第38條第1項第2款，判
決如主文。
本案經檢察官乙○○到庭執行職務。
中    華    民    國    95    年    3     月    31    日
                      刑事第二庭  法  官  陳姵君
右正本證明與原本無異。
如不服本判決，應於送達後十日內向本院提出上訴狀（須附繕本
），上訴於臺灣高等法院臺中分院。
                                  書記官  莊金屏
中    華    民    國    95    年    3     月    31    日
附錄所犯法條：
毒品危害防制條例
第十條第一項：施用第一級毒品者，處六月以上五年以下有期徒
刑。
第十條第二項：施用第二級毒品者，處三年以下有期徒刑。


司法院資訊處製作；財團法人民間司法改革基金會備份。
